【裁判字號】    97,審訴,4663
【裁判日期】    971112
【裁判案由】    偽證
【裁判全文】
臺灣高雄地方法院刑事判決            97年度審訴字第4663號
公  訴  人  臺灣高雄地方法院檢察署檢察官
被      告  甲○○
                    （另案於臺灣高雄第二監獄執行中）
            乙○○
                    （另案於臺灣高雄戒治所戒治中）
上列被告因偽證案件，經檢察官提起公訴（97年度偵字第26608
號），被告於準備程序中就被訴事實為有罪之陳述，經本院告知
簡式審判程序之旨，並聽取被告與公訴人之意見後，本院合議庭
裁定由受命法官獨任進行簡式審判程序，判決如下：
    主  文
甲○○犯偽證罪，累犯，處有期徒刑參月。
乙○○犯偽證罪，累犯，處有期徒刑參月。
    事  實
一、甲○○前因竊盜案件，經本院以94年度簡字第7309號判處有
    期徒刑6 月確定，又因竊盜、詐欺等案件，經本院分別以95
    年度簡字第1341號、95年度易字第2039號判處有期徒刑4 月
    、5 月確定，另施用毒品經本院以94年度訴字第4374號判處
    有期徒刑8 月，上開各罪經減刑、定應執行刑及接續執行，
    於民國96年8 月21日執行完畢。乙○○前因肅清煙毒條例及
    違反麻醉藥品管理條例，經臺灣高等法院高雄分院以81年度
    上訴字第2264號判處有期徒刑3 年4 月、5 月，定應執行刑
    有期徒刑3 年6 月，又因肅清煙毒條例案件，經本院以82年
    度訴字第2056號判處有期徒刑3 年5 月，褫奪公權3 年確定
    ，上該各罪接續執行，於84年8 月9 日縮短刑期假釋出獄，
    然該假釋又經撤銷，於95年5 月31日執行完畢。
二、甲○○於96年11月初某日、96年11月中旬某日、96年11月26
    日下午6 時許，均曾在高雄縣林園鄉海洋大樓1 樓，以新臺
    幣（下同）500 元之價格，各向吳調輝購買海洛因1 包，而
    甲○○於高雄縣政府警察局林園分局員警詢問時，係據實陳
    述上開向吳調輝購買海洛因之情節，亦係未受員警指示，竟
    於96年12月12日中午12時21分許，於臺灣高雄地方法院檢察
    署檢察官偵查96年度偵字第34512 號毒品危害防制條例案件
    時，以證人身分作證，並在具結後於案情有重要關係之事項
    供稱：「（問：11月30日打電話給吳調輝的目的？）打電話
    給吳調輝問是否要與我一起合資購買毒品。」、「（問：警
    詢中稱共向吳調輝購買過五次毒品，經過？）警察叫我指認
    的。實際上我在警詢中稱的四次都是我與吳調輝合資的。」
    等虛偽陳述。甲○○嗣於所虛偽陳述之案件裁判確定前自白
    上情。
三、乙○○於96年11月29日上午8 時許，在高雄縣林園鄉海洋大
    樓前，以1000元之價格，向吳調輝購買海洛因1 包，其於96
    年11月30日在高雄縣政府警察局林園分局偵查隊接受調查時
    ，亦在未受員警指示下，證述上情明確，竟在96年12月12日
    中午12時21分許，在臺灣高雄地方法院檢察署檢察官偵查96
    年度偵字第34512 號毒品危害防制條例案件時，以證人身分
    作證，並在具結後於案情有重要關係之事項證稱：「（問：
    警詢中稱向吳調輝購買過一次毒品，經過？）筆錄是我簽名
    的，但是警察叫我這樣說的，我沒向吳調輝買過毒品，當時
    我要去找吳調輝，請吳調輝幫我拿藥仔，他騎機車幫我出去
    外面買回來給我，他沒賺我的錢」等虛偽陳述。乙○○後於
    所虛偽陳述之案件裁判確定前自白。
四、案經臺灣高雄地方法院檢察署自動檢舉簽分偵查起訴。
    理  由
一、訊據被告甲○○、乙○○均對上開犯罪事實坦承不諱，並有
    被告甲○○、乙○○96年11月30日調查筆錄、96年12月12日
    偵訊筆錄、證人結文在卷可稽，足見被告前開任意性自白與
    事實相符，被告犯行堪予認定，應依法論罪科刑。
二、核被告所為，均係犯刑法第168 條偽證罪。被告甲○○前因
    竊盜案件，經本院以94年度簡字第7309號判處有期徒刑6 月
    確定，又因竊盜、詐欺等案件，經本院分別以95年度簡字第
    1341號、95年度易字第2039號判處有期徒刑4 月、5 月確定
    ，另施用毒品經本院以94年度訴字第4374號判處有期徒刑8
    月，上開各罪經減刑、定應執行刑及接續執行，於96年8 月
    21日執行完畢；被告乙○○前因肅清煙毒條例及違反麻醉藥
    品管理條例，經臺灣高等法院高雄分院以81年度上訴字第22
    64號判處有期徒刑3 年4 月、5 月，定應執行刑有期徒刑3
    年6 月，又因肅清煙毒條例案件，經本院以82年度訴字第20
    56號判處有期徒刑3 年5 月，褫奪公權3 年確定，上該各罪
    接續執行，於84年8 月9 日縮短刑期假釋出獄，然該假釋又
    經撤銷，於95年5 月31日執行完畢等情，有臺灣高等法院被
    告前案紀錄表在卷可佐，其於徒刑執行完畢5 年之內故意再
    犯本件有期徒刑以上之罪，均為累犯，應依法加重其刑。而
    犯第168 條至171 條之罪，於所虛偽陳述或所誣告之案件，
    裁判或懲戒處分確定前自白者，減輕或免除其刑，此為刑法
    第172 條所明定。被告甲○○、乙○○於其虛偽陳述之案件
    （96年度偵字第34512 號案件，起訴後由本院於97年8 月27
    日以97年度訴字第958 號為第一審判決，經上訴由臺灣高等
    法院高雄分院以97年度上訴字第1599號繫屬）確定前自白，
    此有吳調輝之臺灣高等法院全國前案簡列表1 份在卷可查，
    皆應依刑法第172 條減輕其刑。被告甲○○、乙○○有上開
    加重及減輕事由，應依刑法第71條第1 項先加後減之。爰審
    酌被告甲○○、乙○○於偵查中具結後仍為迴護他人，為如
    上之不實陳述，無視其據實陳述之義務，掩飾他人之犯罪，
    影響檢察官偵查之正確性，及被告甲○○、乙○○於本院審
    理中坦承犯行，態度尚可等一切情狀，各量處如主文所示之
    刑。
據上論斷，應依刑事訴訟法第273 條之1 第1 項、第284 條之1
、第299 條第1 項前段，刑法第168 條、第47條第1 項、第172
條，判決如主文。
本案經檢察官王朝弘到庭執行職務。
中    華    民    國    97    年    11    月    12    日
                  刑事第七庭  法  官  蔡書瑜
以上正本證明與原本無異。
如不服本判決，應於收受送達後10日內向本院提出上訴書狀。
中    華    民    國    97    年    11    月    12    日
                              書記官  周美
附錄：論罪法條
中華民國刑法第168條
於執行審判職務之公署審判時或於檢察官偵查時，證人、鑑定人
、通譯於案情有重要關係之事項，供前或供後具結，而為虛偽陳
述者，處7 年以下有期徒刑。


司法院資訊處製作；財團法人民間司法改革基金會備份。
